# POS 机刷卡手续费现金流量列报

提问人：刘 贝 868709 时间：2022-07-26 22:23:04
陈老师好
请问POS及刷卡财务费用-手续费与对应的收入在一张凭证上核算，财务费用-手续费对应的现金流量表核算维度是支付其他与经营活动有关的现金还是作为销售商品收到的现金的减项呢？
我理解应该是支付其他与经营活动有关的现金，因为财务费用和收到收入款项是两个事项，并且对应着不同的单位，不应以净额列示，现在同事之间对现流的列示有分歧，还望陈版及其他大大们能解答下，最好能提供政策文件或案例，感激不尽！！

回答人：chenyiwei
你的意见有一定合理性。考虑到刷卡款项从客户收取，手续费向收单代理机构支付，两者交易对手和交易性质均不同，故可以认可分别作为两笔现金流量列报，而不是相抵后按净额列报。在这个判断中，现金收付交易的“交易对手不同”和“交易内容不同”都是重要的考虑因素。